# Antonio Emilio Peres De Oliveira

Aluno na UFU - Universidade Federal de Uberlândia

🔇 https://anton0910.tech/

Desenvolvo projetos pessoais para apps Android com

Antônia saltão de almeida, Uberlândia, Minas Gerais, 38408118, Brasil

🛓 05/02/2002 🞽 antonio-emilio\_6@hotmail.com 📞 17992587557

Estudante dedicado de Sistemas de Informação, focado em aprimorar minhas habilidades em Desenvolvimento Android com Java. Atualmente, estou cursando na Universidade Federal de Uberlândia (UFU) e tenho o prazer de atuar na Empresa Júnior de Sistemas de Informação, onde mergulho em experiências enriquecedoras no universo da tecnologia.

Projetos pessoais

Desenvolvedor Mobile

https://github.com/Anton0910

#### **WORK EXPERIENCE**

# ASCIIE - Empresa Junior da UFU

(20/11/2022 - Present)

Desenvolvedor Wev

Voluntariamente, faço parte da Empresa Júnior de Sistemas de Informação da UFU, onde atuo com métodos ágeis, como Scrum, no desenvolvimento de projetos front-end e back-end. Essa experiência tem me proporcionado uma visão ampla e colaborativa no ciclo de vida dos sistemas, bem como o desenvolvimento de soluções inovadoras e eficientes.

https://asciiej.com.br/

# ILAC - International Language Academy of Canada

(20/03/2020 - 10/07/2020)

Estudante

Participei por 4 meses de um enriquecedor programa de intercâmbio em Vancouver, Canadá, aprimorando minhas habilidades linguísticas, expandindo minha adaptabilidade e vivenciando uma nova cultura. Essa experiência valoriza minha capacidade de enfrentar desafios, comunicar de forma intercultural e traz um entendimento mais amplo do mundo.

#### **EDUCATION**

### Universidade Federal de Uberlândia

(25/11/2021 - Present)

3, Sistemas de informação

https://ufu.br/

#### **SKILLS**

Python

Intermediário

SQL

Avançado

**Javascript** Avançado **Linux** Iniciante

3

Java

C

Avançado

Avançado

Desenvolvimento Android

Html

Avançado

Avançado

CSS

Avançado

LANGUAGES

Espanhol

**Inglês** Avançado

Básico

CERTIFICATIONS

Inglês Avançado

(25/03/202

ILAC - International Language Academy of

Canada

https://www.ilac.com/

05/2

0)

. . .